【裁判字號】    89,台上,3673
【裁判日期】    890623
【裁判案由】    違反藥事法
【裁判全文】
最高法院刑事判決                              八十九年度台上字第三六七三號
    上訴人  甲○○
右上訴人因違反藥事法案件，不服台灣高等法院中華民國八十七年五月十二日第二審
判決（八十七年度上訴字第一五○六號，起訴案號：台灣桃園地方法院檢察署八十六
年度偵字第一一五八號），提起上訴，本院判決如左：
    主  文
上訴駁回。
    理  由
按刑事訴訟法第三百七十七條規定，上訴於第三審法院，非以判決違背法令為理由，
不得為之。是提起第三審上訴，應以原判決違背法令為理由，係屬法定要件。如果上
訴理由狀並未依據卷內訴訟資料，具體指摘原判決不適用何種法則或如何適用不當，
或所指摘原判決違法情事，顯與法律規定得為第三審上訴理由之違法情形，不相適合
時，均應認其上訴為違背法律上之程式，予以駁回。本件上訴人甲○○上訴意旨略稱
：(一)本件原判決認上訴人有違反藥事法之犯罪事實，綜觀全卷，僅有共同被告鍾隆寶
之不利供述而已，原判決對上訴人提出此項抗辯，並無任何隻字之論述，遽予駁回，
顯然有不適用法則之違背法令。(二)本件係由鍾隆寶看中國時報人事廣告欄有徵請隨車
工人，由鍾隆寶去電聯絡，再與上訴人隨同應徵隨車工人至南部，再北返，卡車司機
問上訴人等要錢或是要藥，上訴人表示要錢，即給上訴人新台幣二千元，而鍾隆寶表
示要藥，即由卡車司機給鍾隆寶安非他命及吸食器。原審未訊問鍾隆寶，其應徵聯絡
之車行電話號碼，查出卡車司機姓名並予傳訊，亦有應予調查之證據未予調查之違背
法令云云。惟查：原判決維持第一審論處上訴人連續明知為禁藥而轉讓罪刑之判決，
駁回上訴人該部分之上訴，已明所憑之證據及認定之理由。而(一)認定事實與證據取
捨，乃事實審法院之職權，苟其事實之認定及證據之取捨，並不違背經驗法則與論理
法則，即不容任意指為違法而執為上訴第三審之理由。原判決依卷證資料，認定上訴
人明知安非他命為禁藥不得轉讓，竟基於概括犯意，連續於民國八十六年一月十四日
及同月十五日，在桃園縣楊梅鎮○○路○段六十二號其租住處，二次無償轉讓安非他
命予鍾隆寶，供其吸用。嗣於同年一月十五日二十三時三十分許，經警於上址實施搜
索而查獲鍾隆寶，並於上址扣得上訴人所有之安非他命及吸食器，嗣經警移送鍾隆寶
至檢察官處訊問時而供出上情等情。已明上開事實，業據鍾隆寶於警、偵訊及原審
審理時證述甚詳，又其與上訴人並無怨隙，實無設詞誣陷上訴人之理，是其證述應值
採信，此外復有於其住處查獲之安非他命及吸食器扣案足資佐證。因認上訴人有轉讓
禁藥安非他命之行為，為其所憑之證據及認定之理由。而以上訴人雖否認有轉讓安非
他命禁藥予鍾隆寶之犯行，辯稱：伊與鍾隆寶均係全國勞力開發中心之臨時工，於八
十六年一月十三日二人因見報紙上刊登徵捆工之廣告，遂與某不詳姓名之卡車司機南
下高雄運貨，同年月十五日晚上北返桃園，於高速公路中壢交流道下車時，該司機無
償交付安非他命予鍾隆寶，並非伊給予鍾隆寶安非他命云云。但上訴人既不知該司機
姓名，且無其他積極證據證明有另一司機給鍾隆寶安非他命，鍾隆寶又否認係另一司
機交付安非他命，上訴人所辯，乃屬卸責之詞不足採信，於理由中詳加說明及指駁。
經核所為論，均與卷內證據資料相符，從形式上觀察，並無認定事實不依證據或有
何採證違背經驗法則、論理法則等違法情形存在。(二)原判決認定上訴人有轉讓禁藥安
非他命予鍾隆寶，除以鍾隆寶之證詞資為證據外，尚有在上訴人租住處查獲並扣案之
安非他命、吸食器可為佐證。另鍾隆寶因連續於八十六年一月十四日及同月十五日在
桃園縣楊梅鎮○○路○段六十二號上訴人之租住處非法吸用化學合成麻醉藥品安非他
命，而犯麻醉藥品管理條例第十三條之一第二項第四款之罪，業另經台灣桃園地方法
院判處有期徒刑三月，如易科罰金以三百銀元折算一日在案。且鍾隆寶於本案被查獲
後，經警採取其尿液送請鑑驗結果確呈甲基安非他命反應，亦有台灣桃園地方法院八
十六年度訴字第三五七號刑事判決書正本及桃園縣衛生局不法藥物尿液檢定書各乙份
附卷可憑（見偵卷第三十七頁、一審卷第三十一頁）。是原判決因以論處上訴人明知
禁藥而轉讓罪刑，自無適用法則不當之違法。(三)鍾隆寶於一審法院審理時已到庭證明
其並無與上訴人當捆工到南部，而於返回北部時由該司機拿安非他命給伊之事實（見
一審卷第六十二頁），是原審以事實已明，不再為無益之調查，乃其職權之適法行使
，上訴意旨指原審未再訊問鍾隆寶，並據以查出、傳訊該卡車司機云云，並非依據卷
內資料執為指摘，自非適法。上訴意旨，徒憑己見，就原判決已說明事項或屬原審採
證認事職權之適法行使，任意指摘為違法，顯與法律規定得為第三審上訴理由之違法
情形，不相適合。其上訴違背法律上之程式，應予駁回。
據上論結，應依刑事訴訟法第三百九十五條前段，判決如主文。
中      華      民      國    八十九    年      六      月    二十三    日
                              最高法院刑事第十二庭
                                  審判長法官  陳  炳  煌
                                        法官  陳  世  雄
                                        法官  徐  文  亮
                                        法官  吳  信  銘
                                        法官  韓  金  秀
      右正本證明與原本無異
                                              書  記  官
中      華      民      國    八十九    年      七      月      四      日


司法院資訊處製作；財團法人民間司法改革基金會備份。
